ACORDAO-COMPLETO-2515128

ACÓRDÃO DE RELAÇÃO

ACÓRDÃO DE RELAÇÃO 18199/2021 ATA 37/2021 - SEGUNDA CÂMARA

Acórdão 18199/2021-TCU-Segunda Câmara
VISTO e relacionado este processo consolidado de apreciação de quatro atos de admissão emitidos pelo Instituto Federal de Educação, Ciência e Tecnologia de Alagoas;
Considerando que, após aplicação das críticas automáticas, a Secretaria de Fiscalização de Integridade de Atos e Pagamentos de Pessoal e de Benefícios Sociais (Sefip) propôs a legalidade e registro dos atos (peças 8 e 9) ; e
Considerando o parecer do Ministério Público junto ao TCU, exarado pelo Procurador Rodrigo Medeiros de Lima (peça 11) , por meio do qual anuiu aos encaminhamentos propostos pela unidade técnica, exceto quanto ao ato emitido em favor de Silvana Kelly Coimbra Peixoto (peça 4) , a respeito do qual defendeu a realização de diligência a fim de restar comprovado nos autos que não há acumulação indevida de cargos públicos pela interessada;
ACORDAM os Ministros do Tribunal de Contas da União, com fundamento no inciso II do art. 143 do Regimento Interno/TCU, em:
a) 	Considerar LEGAIS e conceder o registro dos atos de JAQUELINE LIMA DA SILVA, ANA ITAMARA PAZ DE ARAUJO e JOCILIA DE OLIVEIRA RODRIGUES;
b) restituir o processo à Secretaria de Fiscalização de Integridade de Atos e Pagamentos de Pessoal e de Benefícios Sociais para, com fulcro no art. 10, § 1º, da Lei 8.443/1992, realizar diligência ao Instituto Federal de Educação, Ciência e Tecnologia de Alagoas para que, no prazo de 15 dias, comprove nos autos que não há acumulação indevida de cargos públicos pela Sra. Silvana Kelly Coimbra Peixoto (CPF XXX.127.264-XX) ; e
c) alertar o Instituto Federal de Educação, Ciência e Tecnologia de Alagoas de que o não atendimento da diligência no prazo assinado pelo Tribunal enseja a aplicação da multa prevista no inciso IV da Lei 8.443/1992, a qual independe de audiência.
1. Processo TC-Processo 030.538/2021-1 (ATOS DE ADMISSÃO) 
	1.1. Interessados: Ana Itamara Paz de Araujo (XXX.709.052-XX) ; Jaqueline Lima da Silva (XXX.858.624-XX) ; Jocilia de Oliveira Rodrigues (XXX.400.423-XX) ; Silvana Kelly Coimbra Peixoto (XXX.127.264-XX) .
	1.2. Órgão/Entidade: Instituto Federal de Educação, Ciência e Tecnologia de Alagoas.
	1.3. Relator: Ministro Raimundo Carreiro.
	1.4. Representante do Ministério Público: Procurador Rodrigo Medeiros de Lima.
	1.5. Unidade Técnica: Secretaria de Fiscalização de Integridade de Atos e Pagamentos de Pessoal e de Benefícios Sociais (Sefip) .
	1.6. Representação legal: não há.
	1.7. Determinações/Recomendações/Orientações: não há.

Segunda Câmara

Ana Itamara Paz de Araujo (XXX.709.052-XX); Jaqueline Lima da Silva (XXX.858.624-XX); Jocilia de Oliveira Rodrigues (XXX.400.423-XX); Silvana Kelly Coimbra Peixoto (XXX.127.264-XX).

RAIMUNDO CARREIRO

não há.

Procurador Rodrigo Medeiros de Lima.

ATOS DE ADMISSÃO (ADS)

Secretaria de Fiscalização de Integridade de Atos e Pagamentos de Pessoal e de Benefícios Sociais (Sefip).